臺灣臺北地方法院民事裁定　　　　　　 95年度小上字第154號
上　訴　人　乙○○
被上訴人　　甲○○
　　　　　　　　　　　　樓
上列當事人間請求給付票款事件，上訴人對於中華民國95年10月
11日臺灣臺北地方法院臺北簡易庭95年度北小字第3558號第一審
判決提起上訴，本院裁定如下：
    主  文
上訴駁回。
第二審訴訟費用新臺幣壹仟伍佰元由上訴人負擔。
    理  由
一、按對於小額程序第一審裁判之上訴或抗告，非以其違背法令
    為理由，不得為之；上訴狀內應記載上訴理由，表明下列各
    款事項：一原判決所違背之法令及其具體內容。二依訴訟資
    料可認為原判決有違背法令之具體事實，民事訴訟法第436
    條之24第2項、第430條之25定有明文。是對於小額程序之第
    一審裁判提起上訴時，如上訴論旨並未具體指出原審認定事
    實有如何違反法令情事，更未具體指明其所違反法令之條項
    或其內容，自不得謂已合法表明上訴理由，其上訴難認為合
    法（最高法院70年度臺上字第720號判例意旨參照），而屬
     上訴不合程式，第二審法院應依同法第436條之32第2項準用
    同法第444條第1項以裁定駁回之（最高法院72年度臺聲字第
    113號裁判意旨參照）。再按民事訴訟法第468條規定，判決
    不適用法規或適用不當者，為違背法令。而判決有同法第46
    9條所列各情形之一者，為當然違背法令。是當事人提起上
    訴，如依民事訴訟法第468條規定，以原審判決有不適用法
    規或適用法規不當為理由時，其上訴狀或理由書應有具體之
    指摘，並揭示該法條之條項或其內容。若係成文法以外之法
    則，應揭示該法則之旨趣。倘為司法院解釋、或最高法院之
    判例，則應揭示該判解之字號或其內容。如依民事訴訟法第
    469條所列各款情形為理由時，其上訴狀或理由書，應揭示
    合於該條款之事實。上訴狀或理由書如未依此項方法表明，
    或其所表明者，顯與上開法條規定之情形不相合時，即難認
    為已對原審判決之違背法令有具體之指摘，其上訴自難認為
    合法。
二、本件上訴意旨略以：依台灣板橋地方法院之執行命令主旨所
    示：「禁止債務人金龍保全股份有限公司所持有如附表所列
    支票為提示付款及轉讓與第三人，並應於本命令送達日起5
    日內將上開支票交由本院執行人員記載此項事由」，惟訴外
    人金龍保全股份有限公司（下稱金龍公司）竟轉讓與被上訴
    人，被上訴人明知訴外人金龍公司禁止轉讓系爭4紙支票，
    被上訴人為惡意第三人，且被上訴人與訴外人金龍公司間無
    對價關係，故不得行使票據上權利等語。
三、經查，本件訴訟標的金額未逾新臺幣100,000元，依民事訴
    訟法第436條之8第1項規定，應適用小額訴訟程序。上訴人
    對於小額程序之第一審判決提起上訴，核其上訴理由狀所載
    內容，均屬事實認定之範疇，為事實審法院之認定職權，與
    民事訴訟法第468條、第469條之判決違背法令情形有別；此
    外，上訴人並無具體指出原審有何合於民事訴訟法第468條
    或469條所列各款之違背法令事實，更未指明其所違反法令
    之條項或內容及具體指摘原審判決究係違反何種經驗法則或
    論理法則，實難認上訴人業已合法表明「原判決有違背法令
    」之上訴理由；又在小額訴訟程序，為求程序進行之簡速，
    得據為判決基礎之訴訟資料，以第一審程序以提出者為限。
    當事人於第二審程序，不得提出新攻擊或防禦方法，民事訴
    訟法第436條之28前段定有明文。如當事人違背此項規定，
    於第二審程序提出新攻擊或防禦方法，第二審對之不得加以
    斟酌。本件上訴人於原審並未提出答辯狀作何答辯，其嗣後
    於第二審上訴始提出新攻擊或防禦方法，依上規定，本院對
    之亦無從加以斟酌。揆諸首揭說明，應認其上訴為不合法。
四、本件第二審訴訟費用，依後附計算書確定為如主文第2項所
    示金額。
五、據上論結，本件上訴為不合法，依民事訴訟法第436條之32
    第2項、第444條第1項、第436條之19第1項、第95條、第78
    條，裁定如主文。
中　　華　　民　　國　　96　　年　　2 　　月　　26　　日
                  民事第二庭  審判長法　官  鄭純惠
                                    法  官  蔡政哲
                                    法  官  吳淑惠
訴訟費用計算書
項　　　目　　　　　　　　　　金　額（新臺幣）
第二審裁判費                  1500元
以上正本係照原本作成。
本件不得抗告。
中　　華　　民　　國　　96　　年　　2 　　月　　27　　日
                              書記官  蔡凱如
